# 请教陈老师，新租赁准则关于物业费的处理

提问人：Rebekah. 时间：2020-12-11 09:33:07
请教陈老师：
新租赁准则中，关于物业费有个疑问：
（ 1 ）如果一份房租合同中，同时单独约定要向出租方支付物业费，那么物业费需要和租金合并进行折现，确认使用权资产，按期计提折旧；
（ 2 ）针对一个租赁房产，和A公司签订租房合同，和B公司签订物业合同，这种物业费不计入使用权资产，单独摊销确认物业费。
请问陈老师，会计处理是这样操作吗？多谢陈老师！

回答人：chenyiwei
单独约定的物业费不属于租赁的范畴，而是接受或提供服务。所以承租人不应将物业费纳入使用权资产和租赁负债的初始计量中，而应在后续租赁期间将物业费计入相关年度的损益。这与物业费和租赁合同是否与两个主体分别签订的问题无关。